Inventaris van het archief van het Departement van Ontvangsten, Centrale Administratie, 1819-1830
Nationaal Archief, Den Haag
Departement van Ontvangsten H
Financiën / Ontvangsten, 1818-1830
1813-1830
F28057
14.50 meter; 123 inventarisnummers.
Normale geschreven, getypte en gedrukte documenten, geen bijzondere handschrivten
Nationaal Archief, Den Haag
Generale Directie der In- en Uitgaande Rechten en Accijnsen;
Generale Directie der Ontvangsten;
Raad van Ontvangsten
Het archief bevat stukken afkomstig van de Raad van Administratie uit de jaren 1821-1824. Deze Raad ondersteunde het departementshoofd. Het grootste deel van het archief bestaat uit stukken van de Raad der Ontvangsten, die in de jaren 1824-1830 het bestuur vormde van het departement. Het archief betreft de algemene beleidszaken ten aanzien van de directe belastingen, de in- en uitgaande rechten en accijnzen, de registratie, het kadaster, de loterijen, en de posterijen.
Archiefvorming
Geschiedenis van de archiefvormer
Zie voor een uitgebreide beschrijving van de geschiedenis van de archiefvormer de algemene inleiding 2.08.01.00.
Departement van ontvangsten en voorgangers: archieven 1813-1830
NB. nrs. tussen (): samen met andere administraties
algemene organen:
Raad v.Administratie:
verbalen/index 1821-3-1824 H 20-30
Raad v.Ontvangsten:
verbalen/ag/index 4-1824-1830 H 31-108
deel-administraties:
- directe belastingen:
verbaal 1814-7-1819;8-1819-1823 B 1-124; B 125-190
verbaal 4-1824-1830 (G 604-681)
indices 1819-1823; 1824-1830 B 197-199; (G 1538-1589)
klappers 1814-1823; 1824-1830 B 193-196, 200-202; G 1596-1600
agendas 1813-1815, 1819 B 191-192, 203-205
agendas 1819-1823; 1824-1830 in verbaal (min); (G 481-603)
varia 1814-1821 B 206-217
- in/uitgaande rechten (conv. en lic):
verbaal 1813-6-1819 F 1-420
verbaal (Centraal Bureau) 3-1818-6-1819 H 1-19
verbaal 7-1819-3-1824 (G 1-480, G 728-1506)
verbaal 4-1824-1830 (G 604-681)
indices 1814-6-1819 F 421-433
indices 7-1819-1830 (G 1514-1589)
klappers 1813-1819; 1819-1830 F 434-437; (G 1590-1598)
agendas 1813-3-1824; 4-1824-1830 in verbaal (min); (G 481-603)
varia 1814-1826 F 438-466
- indirecte belastingen:
verbaal 1815-6-1819 E 1-476
verbaal 7-1819-3-1824 (G 1-480, G 728-1506)
verbaal 4-1824-1830 (G 604-681)
indices 1815-6-1819 E 477-488
indices 7-1819-1830 (G 1514-1589)
klappers 1815-1819; 1819-1830 E 489; (G 1590-1598)
agendas 1815-3-1824; 4-1824-1830 in verbaal (min); (G 481-603)
varia 1814-1824 E 490-498
- registratie:
verbaal 1816-1823; 1824-1830 D 1-130; G 682-717
indices - -; 1824-1830 G 1642-1668
klappers 1814-1816; 1823-1830 D 131-132; (G 1670-1674-..)
agendas 1814-1823; 1824-1830 in verbaal (min); G 1638-1641 en (G 481-603)
varia 1813-1830 D 133-137
- posterijen:
verbaal 1813-1823; 4-1824-1830 C 1-194; G 718-723
indices 1814-1823; 1824-1830 C 195-197; G 1614-1621
klappers 1814-1823; 1824-1830 C 198-201; G 1622-1625
agendas 1814-1823; 1824-1830 in verbaal (min); G 1604-1612 en (G 481-603)
varia ca.1800-1829 C 202-251
Geschiedenis van het archiefbeheer
De verwerving van het archief
2.08
Aanwijzingen voor de gebruiker
Openbaarheidsbeperkingen
Volledig openbaar.
Materiële beperkingen
Aanvraaginstructie
Openbare archiefstukken kunnen online worden aangevraagd en gereserveerd. U kunt dit ook via de terminals in de studiezaal van het Nationaal Archief doen. Om te kunnen reserveren dient u de volgende stappen te volgen:
U maakt een profiel aan op www.gahetna.nl, en logt vervolgens in
Via de archiefinventaris (alleen de beschrijvingen met rode nummers) selecteert u het gewenste archiefstuk door op de knop 'Reserveren' te klikken
In het volgende scherm geeft u aan op welke dag u het archiefstuk wilt inzien
Indien u zich bevindt in de studiezaal en een tafelnummer heeft ontvangen kunt u dit nummer vermelden. Als u geen tafelnummer heeft kunt u tafelnummer 777 laten staan
Vervolgens bevestigt u uw reservering door deze te versturen.
Verwant materiaal
Beschikbaarheid van kopieën
Beschrijving van de series en archiefbestanddelen
- Centraal bureau, 1818-1819; 1-19
  - 2 mrt - 1 mei 1818, 1
  - 4 mei - 20 juni 1818, 2
  - 20 juni - 29 juni 1818, 3
  - 5 juli - 5 aug. 1818 agenda's, 4
  - 7 aug. - 9 sept. 1818 agenda's, 5
  - 11 sept. - 30 okt. 1818 agenda's, 6
  - 2 nov. - 6 dec. 1818 agenda's, 7
  - 7 dec. - 25 dec. 1818 agenda's, 8
  - 27 dec. - 27 dec. 1818, 9
  - 27 dec. - 30 dec. 1818, 10
  - 1 jan. - 20 jan. 1819, 11
  - 22 jan. - 27 jan. 1819, 12
  - 1 mrt - 14 apr. 1819, 13
  - 16 apr. - 30 apr. 1819, 14
  - 3 mei - 23 mei 1819, 15
  - 24 mei - 11 juni 1819, 16
  - 12 juni - 21 juni 1819, 17
  - 22 juni - 24 juni 1819, 18
  - 25 juni - 30 juni 1819, 19
- Raad van administratie, 1821-1824; 20-30
  - Verbalen 16 jan. - 29 sept. 1821, 20
  - Verbalen 1 okt. - 31 dec. 1821, 21
  - Bijl. 1 - 106. 1821, 22
  - Verbalen jan. - apr. 1822, 23
  - Verbalen mei - dec. 1822, 24
  - Bijl. 1-100. 1822, 25
  - Verbalen 3 jan. - 6 aug. 1823, 26
  - Verbalen 2 sept. - 30 dec. 1823, 27
  - Bijl. 1 - 23. 1823, 28
  - Verbalen jan. - mrt 1824, 29
  - Index 1821 - 1824, 30
- Raad van Ontvangsten, 1824-1830; 31-78
  - Verbalen 1 apr. - 28 mei 1824, 31
  - Verbalen 1 juni - 31 juli 1824, 32
  - Verbalen 3 aug. - 30 sept. 1824, 33
  - Verbalen okt. - dec. 1824, 34
  - Bijl. 1 - 130. 1824, 35
  - Bijl. 131 - 230 1824, 36
  - Bijl. 231 - 283 1824 Exh. 5 okt. - 15 nov. 1824, 37
  - Bijl. 284 - 319. 1824 exh. 23. nov. - 31 dec. 1824, 38
  - Verbalen 4 jan. - 18 mrt. 1825, 39
  - Verbalen 20 mrt. - 31 mei 1825, 40
  - Verbalen 28 juni - 31 aug. 1825, 41
  - Verbalen 6 sept. - 27 dec. 1825, 42
  - Bijl. 1 - 70. 1825 exh. 4 jan. - 8 mrt. 1825, 43
  - Bijl. 71 - 112. 1825 exh. 15 mrt. - 17 mei. 1825, 44
  - Bijl. 112 - 151. 1825 exh. 17 mei - 22 juni 1825, 45
  - Bijl. 152 - 212. 1825 exh. 28 juni - 2 aug. 1825, 46
  - Bijl. 213 - 280. 1825 exh. 9 aug. - 25 okt. 1825, 47
  - Bijl. 281 - 328. 1825 exh. 1 nov. - 27 dec. 1825, 48
  - Verbalen 3 jan. - 9 mei 1826, 49
  - Verbalen 16 mei - 9 sept. 1826, 50
  - Verbalen 12 sept. - 27 dec. 1826, 51
  - Bijl. 1 - 85. 1826 exh. 3 jan. - 4 apr. 1826, 52
  - Bijl. 86 - 153 1826 exh. 11 apr. - 11 juli 1826, 53
  - Bijl. 154 - 207 1826 exh. 14 juli - 17 okt. 1826, 54
  - Bijl. 208 - 245. 1826 exh. 24 okt. - 27 dec. 1826, 55
  - Verbalen jan. - juni 1827, 56
  - Verbalen juli - dec. 1827, 57
  - Bijl. 1 - 61. 1827 exh. 1 jan. - 30 apr. 1827, 58
  - Bijl. 62 - 95. 1827 exh. 1 mei. - 5 juli 1827, 59
  - Bijl. 96 - 139. 1827 exh. 10 juli - 2 okt. 1827, 60
  - Bijl. 140 - 163. 1827 exh. 9 okt. - 13 nov. 1827, 61
  - Bijl. 165 - 182. 1827 exh. 20 nov. - 28 dec. 1827, 62
  - Verbalen 8 jan. - 19 juni 1828, 63
  - Verbalen 20 juni - 5 aug. 1828, 64
  - Verbalen 12 aug. - 30 dec. 1828, 65
  - Bijl. 1 - 52. 1828 exh. 8 jan. - 19 juni 1828, 66
  - Bijl. 54 - 95. 1828 exh. 25 mrt. - 27 mei 1828, 67
  - Bijl. 96 - 126. 1828 exh. 3 juni - 29 juli 1828, 68
  - Bijl. 127 - 170. 1828 exh. 5 aug. - 28 okt. 1828, 69
  - Bijl. 172 - 203. 1828 exh. 4 nov. - 30 dec. 1828, 70
  - Verbalen jan. - mrt. 1829, 71
  - Verbalen apr. - juni 1829, 72
  - Verbalen juli - sept. 1829, 73
  - Verbalen okt. - dec. 1829, 74
  - Verbalen jan. - mrt. 1829, 75
  - Verbalen apr. - juni 1829, 76
  - Verbalen juli - sept. 1829, 77
  - Verbalen okt. - dec. 1829, 78
- Raad van ontvangsten, verschillende stukken Resolutiën Kabinet 1823. Organisatie Departement van ontvangsten, 1822 - 1830., 79-80
  - Deel 1, 79
  - Deel 2, 80
- Agenda van de Minister van Financiën, president van de Raad der Ontvangsten, apr. - juli 1824; 81
- Agenda van de Minister van Financiën, President van de Raad Der Ontvangsten en administrateur der Posterijen, aug. - dec. 1824.; 82
- Agenda van Staatsraad. Administrateur der Posterijen en verdere middelen van vervoer, waarnemende President van den Raad van Ontvangsten, 1825; 83-84
  - jan. 1825 - apr. 1825, 83
  - mei 1825 - juni 1825, 84
- Raad van Ontvangsten stukken van de President, 85-103
  - okt. 1824 - dec. 1824, 85
  - jan. 1825 - apr. 1825, 86
  - mei 1825 - sept. 1825, 87
  - juli - 1825 - okt. 1825, 88
  - nov. 1825 - febr. 1826, 89
  - mrt. 1826 - juni 1826, 90
  - juli 1826 - okt. 1826, 91
  - nov. 1826 - mrt 1827, 92
  - apr. 1827 - juli 1827, 93
  - aug. 1827 - febr. 1828, 94
  - mrt. 1828 - juni 1828, 95
  - juli 1828 - sept. 1828, 96
  - okt. 1828 - jan. 1829, 97
  - febr. 1829 - mei 1829, 98
  - juni 1829 - febr. 1830, 99
  - okt. 1829 - febr. 1830, 100
  - mrt 1830 - juni 1830, 101
  - juli 1830 - okt. 1830, 102
  - nov. 1830 - dec. 1830, 103
- Raad van Ontvangsten, Index en Rubrieklijsten, 104-107
  - A - T 1824, 104
  - A - Z 1825 A - W 1826, 105
  - A - W 1827 A - Z 1828, 106
  - A - W 1829/1830, 107
- Raad van Ontvangsten, Index van de President van de Raad van Ontvangsten, 1824 - 1825 Klapper op de Index van de Raad van Ontvangsten, 1824 - 1825; 108
- Ingekomen brieven bij de Commissaris - Generaal tot de zaken der der Financiën, 1813 nov -dec; 109
- Staten van de repartitie der contingenten in de direkte belastingen (grondbelasting, personele en mobilaire belasting, recht op deuren en vensters) over de gemeenten in de diverse provincies, dienst 1820., 1819; 110; 1 pak
- Bundel in advies gehouden stukken: in december 1843 retourgezonden aan het ministerie door de gepensioneerde ambtenaar T. Halswiek, destijds als le commies aan het Generaal Secretariaat verbonden. Betreft: a. Stukken betreffende het opstellen van het algemeen reglement inzake de vriejdommen van briefport; met retroacta, 1814 - 1827. b. Stukken betreffende de aan J.B. de Penaranda te betalen renten voor de geliquideerde aanspraken in het kader van de Franse Achterstand, 1823. c. Briefwisseling van T. Halswiek met de Rijksmunt inzake de vervaardiging en het vervoer van muntspecie, 1823. d. Rekesten van: - J.C. van Laechken, oud procureur-generaal van Brabant, inzake toekenning van een lijfrente, 1823. Gemeentebestuur van Tournay inzake een renteloze lening in 1721 aan Charles VI verstrekt, 1823; - C. de Schooten te Antwerpen inzake hem toekomende gelden, 1820; - J. de Mulder te St. Nicolaas inzake zijn aanspraken op de vrije polders van de Laden van Waes en Beveren in Oost - Vlaanderen, 1823., 111
- Ingevoegd in serie G481 - G727: verbaal Departement van ontvangsten, 1824 - 1830; 112-113
  - Deel 1, 112
  - Deel 2, 113
- a. Bewijzen van primaire inschrijving in het 4 % en 5% grootboek van de Publieke Schuld., 1812; 114; 1 pak
- b. Kennisgevingen aan Armenkassen en Pieuse Stichtingen omtrent de conversie van hun inschrijvingen in het niewe grootboek van de nationale schuld., 1815.; 114; 1 omslag
- c. Diverse losse bescheiden vnl. Betreffende inschrijvingen nationale schuld., 1815; 114; 1 omslag
- d. Ingekomen brieven bij de minister van Financiën, baron Six Van Oterleek, houdende sollicitaties naar funkties als ontvanger der belastingen., 1815 - 1817; 114; 1 omslag
- Stukken (exhibita) betreffende de overgifte van een partij domeingoederen aan de Koning., 1822 - 1823; 115; 1 omslag
  Archief Generale Directie der Ontvangsten, Kabinet en Afd.Secretariaat.
- Stukken betreffende de voorgestelde oprichting ener Domein-loterij-bank., 1820 nov. - dec.; 116; 1 pak
- Ingekomen sollicitaties voor functies bij het boswezen., 1819 - 1823; 117; 1 omslag
  Archief Gen. Dir. Ontvangsten, Afd. Secretariaat.
- Carton Personeel, chemises 18 en 19: personeelszaken van de conservatie der bossen te Bossen te Brussel en te Luik., 1822 - 1823; 118; 1 omslag
  Archief van de Administrateur voor de Comptabiliteit
- Stukken betreffende de voorbereiding van wetten tot voorziening in de behoeften van 's Rijks schatkist, op de vervreemding van domeingoederen, nopens de verwisseling van sommige gedeelten der nationale schuld, en tot instelling van een Amortisatiesyndicaat., 1822; 119; 1 pak
- Stukken van de secretaris-generaal van het Ministerie van Financiën, hoofdzakelijk betreffende de staatsschuld., 1817-1824; 120; 1 omslag
- Administratieve en financiële voorschriften voor de rijksadministratie, gedrukt., 1806-1825; 121; 1 omslag
- Algemene voorschriften betreffende personeel in 's Rijks dienst, afschrift en gedrukt., 1814 - 1831; 122; 1 omslag
- Losse exhibita, in te voegen in het verbaal., 1818 - 1831; 123; 1 omslag